臺灣嘉義地方法院刑事判決　　　　　　100年度簡上字第143號
上　訴　人
即被告之妻　朱祐鋒
被　　　告　林建從
上列上訴人即被告之配偶因被告竊佔案件，不服本院嘉義簡易庭
中華民國一百年七月二十九日一百年度嘉簡字第一○三○第一審
判決（聲請簡易判決處刑案號：臺灣嘉義地方法院檢察署一百年
度偵字第一三五五號），提起上訴，本院管轄之第二審合議庭改
依通常程序審理後，為第一審判決如下：
    主  文
原判決撤銷。
本件公訴不受理。
    理  由
一、公訴意旨如聲請簡易判決處刑書所載（如附件）。
二、經查，被告林建從於本院一百年七月二十九日第一審判決後
    ，業於民國一百年八月二日死亡，有其死亡證明書、個人戶
    籍查詢資料等在卷可稽。又上訴人係屬被告之妻，亦有卷附
    之上訴人及被告個人戶籍查詢資料足考。上訴人在本案第一
    審判決後且尚未確定之前，即依刑事訴訟法第三百四十五條
    規定，以被告配偶身分為被告利益獨立提起上訴，上訴自屬
    合法。
三、按被告死亡者，應諭知不受理之判決，刑事訴訟法第三百零
    三條第五款定有明文。被告既於本件審理程序進行中死亡，
    揆諸上開法條規定，本應諭知不受理之判決，原審判決未及
    審酌被告其後死亡之事實，容有未洽，上訴人上訴意旨認被
    告業已死亡，應改諭知不受理判決，為有理由，應由本院撤
    銷原判決，諭知不受理判決，並不經言詞辯論為之。
四、另本件具有刑事訴訟法第四百五十一條之一第四項第三款應
    為不受理諭知之情事，原審本應依同法第四百五十二條規定
    ，改適用通常程序審判之，惟因誤用簡易程序裁判，當由本
    院準用刑事訴訟法第三百六十九條第二項規定撤銷原審判決
    ，逕依通常程序為第一審判決（法院辦理刑事訴訟簡易程序
    案件應行注意事項第十四點參照）。
五、末地方法院簡易庭對被告為簡易判決處刑後，經提起上訴，
    而地方法院合議庭認應為無罪、免訴、不受理或管轄錯誤判
    決之諭知或應為逾刑事訴訟法第四百四十九條第三項所定得
    以簡易判決處刑範圍之有罪判決之諭知者，依同法第四百五
    十五條之一第三項準用第三百六十九條第二項之規定意旨，
    應由該地方法院合議庭撤銷簡易庭之判決，改依第一審通常
    程序審判。其所為判決，應屬於「第一審判決」，仍得依通
    常上訴程序上訴於管轄第二審之高等法院（最高法院九十一
    年度台非字第二一號、九十三年度台非字第二二四號判決可
    資參照）。本院合議庭依通常訴訟程序審理，撤銷原審判決
    ，自為第一審判決，依上開解釋及說明，如不服本判決，仍
    得於法定期間內，向管轄之第二審法院提起上訴，附此敘明
    。
據上論結，應依刑事訴訟法第四百五十五條之一第一項、第三項
、第三百六十四條、第三百六十九條第一項前段、第二項、第四
百五十二條、第三百零三條第五款、第三百零七條，判決如主文
。
中    華    民    國   100    年    8     月    29    日
                    刑事第一庭審判長  法  官  許進國
                                      法  官  張志偉
                                      法  官  張道周
以上正本證明與原本無異。
如不服本判決應於收受判決後10日內向本院提出上訴書狀，並應
敘述具體理由；其未敘述上訴理由者，應於上訴期間屆滿後20日
內向本院補提理由書（均須按他造當事人之人數附繕本）「切勿
逕送上級法院」。告訴人或被害人如對於本判決不服者，應具備
理由請求檢察官上訴，其上訴期間之計算係以檢察官收受判決正
本之日期為準。
中    華    民    國   100    年    8     月    29    日
                                      書記官  張菀純